【裁判字號】    92,易緝,213
【裁判日期】    921014
【裁判案由】    違反商標法等
【裁判全文】
臺灣高雄地方法院刑事判決                        九十二年度易緝字第二一三號
    公  訴  人  臺灣高雄地方法院檢察署檢察官
    被      告  乙○○
右列被告因違反商標法等案件，經檢察官聲請簡易判決處刑（九十一年度偵字第二七
三二六號），本院認不宜逕以簡易判決處刑，改依通常程序進行審判，判決如左：
    主      文
乙○○共同連續意圖欺騙他人，於同一商品，使用相同於他人註冊商標之圖樣，處有
期徒刑參月。扣案如附件扣押物品目錄表所示之物均沒收。
    事      實
一、乙○○自民國（下同）九十一年十二月十三日上午起，與李文斌、何再山（業經
    本院審結，分別判處罪刑）均以每日新臺幣（下同）一千五百元之代價受僱於陳
    信忠（由檢察官另案偵查中）在高雄縣大社鄉○○路一００之十六號從事私酒之
    製造，渠等三人與真實姓名不詳綽號「阿川」之成年男子均明知「ＪＯＨＮＮＩ
    Ｅ  ＷＡＬＫＥＲ」及「ＢＬＡＣＫ  ＬＡＢＥＬ」及圖樣之商標（即約翰走路
    十二年黑牌威士忌酒）係英商聯合釀酒及葡萄酒有限公司向經濟部中央標準局（
    於民國八十八年一月二十六日改制為智慧財產局）申請註冊取得商標專用權之商
    標，指定使用於酒類製品，且均在專用期間，任何人未經該等商標專用權人之同
    意或授權，不得於同一商品或類似商品，使用相同或近似於此等註冊商標商品，
    竟意圖欺騙他人，並基於概括之犯意，在上址受陳信忠指示，以正廠「約翰走路
    十二年黑牌威士忌酒」以特定比例摻入水、食用酒精、色素原料放入調酒槽加以
    混和後，抽至儲酒槽分管接水龍頭後分裝至玻璃瓶，以製造假酒，並加貼偽製之
    「ＪＯＨＮＮＩＥ  ＷＡＬＫＥＲ」及「ＢＬＡＣＫ  ＬＡＢＥＬ」等圖樣之商
    標，而使用於同一商品。其中乙○○負責灌裝、包裝等工作，李文斌負責調酒、
    分裝等工作，何再山負責貼上上開仿冒商標之標籤、灌酒、封瓶蓋、裝盒、裝箱
    等工作，渠等將私酒製造後，再由陳信忠交由「阿川」販賣予不特定人圖利，前
    後以此方法共計製造假酒約一百五十箱。嗣於九十一年十二月十三日下午一時三
    十分許，在上開地點為警查獲，並扣得如附件扣押物品目錄表所示之釀酒工具原
    料與私酒半成品及成品等物。
二、案經內政部警政署保安警察第三總隊第三大隊移送台灣高雄地方法院檢察署檢察
    官偵查起訴。
    理      由
一、右開事實，業據被告乙○○於審理時坦供不諱，核與同案被告李文斌、何再山於
    警、偵訊及審理中供認甚詳，且與共犯陳信忠於警詢及本院審理時供述之情節相
    符，此外復有如附表之釀酒工具原料與私酒半成品及成品等物扣案可稽，而「Ｊ
    ＯＨＮＮＩＥ  ＷＡＬＫＥＲ」及「ＢＬＡＣＫ  ＬＡＢＥＬ」商標業經登記，
    復有商標註冊証可稽，被告犯行洵堪認定，應依法論科。
二、核被告乙○○所為，係犯商標法第六十二條第一款意圖欺騙他人於同一商品使用
    他人註冊商標圖樣、同法第六十三條販賣仿冒商標商品及菸酒管理法第四十六條
    產製私酒等罪。被告與同案被告李文斌、何再山、另案被告陳信忠及真實姓名不
    詳綽號「阿川」之成年男子間，有犯意聯絡及行為分擔，均為共同正犯。被告所
    為數行為，時間緊接，方法相同，所犯又係構成要件相同之罪名，顯係出於概括
    之犯意為之，為連續犯，爰依刑法第五十六條之規定以一罪論，並加重其刑。被
    告以一仿冒之行為，同時侵害「ＪＯＨＮＮＩＥ  ＷＡＬＫＥＲ」及「ＢＬＡＣ
    Ｋ  ＬＡＢＥＬ」等不同商標專用權，為想像競合犯，應從一重處斷。且被告與
    同案被告李文斌、何再山等人製造仿冒商標之私酒商品後，復由另案被告陳信忠
    交予綽號「阿川」之人販賣予不特定人圖利，是其等所犯上開三罪間有方法結果
    之牽連關係，應依牽連犯之規定從一重之商標法第六十二條第一款意圖欺騙他人
    於同一商品使用他人註冊商標圖樣罪處斷。公訴人雖未就被告所犯商標法第六十
    二條第一款之意圖欺騙他人於同一商品使用他人註冊商標圖樣罪起訴，惟查被告
    所犯該罪，與經起訴之罪有方法結果之牽連關係，屬裁判上一罪，本自得併予審
    酌，附此敘明。審酌被告貪圖小利，竟不顧商標專用權人之權益及消費者身體健
    康而製造假酒，對於商標權人及國民身體健康之危害甚鉅，其犯罪之動機、目的
    、手段，其品性、智識程度，及犯罪後坦承大部分犯行，態度尚佳等一切情狀，
    各量處如主文所示之刑，以資懲儆。扣案如附件扣押物品目錄表所示私酒共二十
    四桶（三十五公升裝十桶、三十公升裝五桶、二十公升裝八桶、二十五公升裝一
    桶），係違反商標法第六十二條第一款所製造之商品，應依同法第六十四條之規
    定，不論屬於犯人與否，均沒收之。扣案如附件扣押物品目錄表所示壓瓶機一台
    、上糊機一台、墨劑射流噴印機一台、標籤七萬五千九百六十張等物係共犯「阿
    川」所有之物，附件其餘物品均為共犯陳信忠所有之物，此據陳信忠到庭供述明
    確，依共同正犯應共同負責之法理，均應依刑法第三十八條第一項第二款之規定
    宣告沒收。
據上論斷，應依刑事訴訟法第四百五十二條、第二百九十九條第一項前段，商標法第
六十二條第一款、第六十三條、第六十四條，菸酒管理法第四十六條，刑法第十一條
、第二十八條、第五十六條、第五十五條、第三十八條第一項第二款，判決如主文。
本案經檢察官甲○○到庭執行職務。
中    華    民    國    九十二    年      十      月       十四         日
                                臺灣高雄地方法院刑事第三庭
                                      法  官  高思大
右正本證明與原本無異。
如不服本判決，應於判決送達後十日內，向本院提出上訴狀。
                                      書記官  蔡語珊
中    華    民    國    九十二    年      十      月       十五         日
附錄論罪法條：
商標法第六十二條
意圖欺騙他人，有左列情事之一者，處三年以下有期徒刑、拘役或科或併
科新臺幣二十萬元以下罰金：
一  於同一商品或類似商品，使用相同或近似於他人註冊商標之圖樣者。
二  於有關同一商品或類似商品之廣告、標帖、說明書、價目表或其他文
    書，附加相同或近似於他人註冊商標圖樣而陳列或散布者。
商標法第六十三條
明知為前條商品而販賣、意圖販賣而陳列、輸出或輸入者，處一年以下有
期徒刑、拘役或科或併科新臺幣五萬元以下罰金。
菸酒管理法第四十六條
產製或輸入私菸、私酒者，處一年以下有期徒刑、拘役或科或併科新台幣
三十萬元以上一百五十萬元以下罰金。但以手工產製私菸、私酒供自用者
，免予處罰。


司法院資訊處製作；財團法人民間司法改革基金會備份。
